【裁判字號】    88,訴,560
【裁判日期】    890517
【裁判案由】    偽造文書等
【裁判全文】
臺灣屏東地方法院刑事判決                          八十八年度訴字第五六號
    公  訴  人  臺灣屏東地方法院檢察署檢察官
    被      告  甲○○
    被      告  乙○○
    右  一  人
    選任辯護人  王佑如
                楊靖儀
                陳正男
右列被告因偽造文書等案件，經檢察官提起公訴（八十八年度偵字第四四四六號），
本院判決如左：
     主  文
甲○○連續竊盜，處有期徒刑捌月；又行使偽造私文書，足以生損害於他人，處有期
徒刑肆月；扣案之切結書上偽造「丙○○」之署押，沒收。應執行有期徒刑拾月；扣
案之切結書上偽造「丙○○」之署押，沒收。
乙○○連續故買贓物，處有期徒刑參月，緩刑貳年。
     事  實
一、甲○○擔任屏東縣崁頂鄉雅文綜藝團司機，竟意圖為自己不法之所有，基於竊盜
    之概括犯意，先於民國八十八年四月二十六日，在該團位於屏東縣崁頂鄉○○村
    ○○路四五號之車庫內，竊取其老闆丙○○所有之點將家伴唱機一台得手；繼於
    同年五月十日，在同址竊取丙○○所有之ＮＯＶＩＡ牌伴唱機一台、麥克風三支
    及迴音器二台得手；復於同年五月二十日在同址竊取丙○○所有點唱家伴唱機一
    台及五吋電視機一台得手；乙○○明知上開物品均為來路不明之贓物，竟基於故
    買贓物之概括犯意，先於同年月二十六日，在其位於屏東市○○路五六四號住處
    ，以新台幣（下同）一萬二千元之低價，向甲○○購買點將家伴唱機一台，而甲○○竟另萌行使偽造私文書之犯意，冒用丙○○之名義偽造「丙○○」之署押於
    購買切結書上，將之交付乙○○，致生損害於丙○○；嗣乙○○食髓知味，又於
    同年五月間某日，在同一地點以一萬五千元之低價，向甲○○購買ＮＯＶＩＡ牌
    伴唱機一台、迴音器二台及麥克風三支；復於同年五月間某日，在同址以五千元
    之低價，向甲○○購買點唱家伴唱機一台及五吋小電視一台；迨於同年六月二十
    三日下午六時許，為警持搜索票在上開乙○○住處查獲，並扣得ＮＯＶＩＡ伴唱
    機一台及切結書一件。
二、案經屏東縣警察局移送台灣屏東地方法院檢察署檢察官偵查起訴。
     理  由
一、訊據被告甲○○對於右揭事實坦承不諱，被告乙○○固不否認於八十八年四月二
    十六日向被告甲○○購買點將家伴唱機之事實，惟矢口否認知贓，辯稱僅向被告
    甲○○購買一台點將家伴唱機，且被告甲○○係開雅文綜藝團之車前往兜售，並
    自稱該綜藝團老闆，被告乙○○又要求被告甲○○開立切結書供擔保，而購買之
    機台係屬舊貨，亦與市價無何差距云云。經查：
(一)被告甲○○對於右揭不利於己之事實供述明確，而被告甲○○亦供認係駕駛其所
    有自用小客車前往販賣，並無自稱係雅文綜藝團老闆等情，且衡被告甲○○與乙○○亦無宿怨，衡無任加誣陷之理。
(二)經核本件扣案之伴唱機為ＮＯＶＩＡ廠牌，而細繹切結書上記載被告乙○○所購
    買者為點將家伴唱機，堪認被告乙○○向被告甲○○所購買者非僅扣案之ＮＯＶ
    ＩＡ牌伴唱機，而證人黃俊宏、吳福進在警訊均供稱於八十八年四月二十六日，
    仍見ＮＯＶＩＡ牌伴唱機，堪認八十八年四月二十六日被告甲○○與乙○○所交
    易者，並非扣案之ＮＯＶＩＡ牌伴唱機，則被告甲○○與乙○○交易非僅一次，
    益徵被告甲○○所為不利於己之供述屬實。
(三)扣案之ＮＯＶＩＡ牌伴唱機仍屬新穎，係丙○○於八十八年一月間以四萬五千元
    購買一節，業經證人丙○○在偵訊供述明確；而被告乙○○僅以一萬五千元，連
    同購買該伴唱機、迴音器二台及麥克風三支等情，亦經共同被告甲○○陳述屬實
    ，堪認被告乙○○確實以低於市價甚多之代價購得上開物品。
(四)細繹扣案之切結書記載「茲因購買雅文綜藝團一台點將家．．．，唯恐日後糾紛
    ，特立此據，若有任何問題，由雅文綜藝團負責」等語，亦足認被告乙○○明知
    所購之物低於一般市價，故要求被告甲○○簽立切結書，並有上開切結書附卷足
    佐。
    綜上所述，被告先後多次以低價購買上開物品，並要求被告甲○○開立語意不明
    之切結書，衡其應知所購買者為贓物，此外並有贓物保領結一紙在卷足憑，被告
    乙○○上開所辯係屬卸詞，不足採信。事證明確，被告二人犯行堪以認定。
二、核被告甲○○所為係犯刑法第三百二十條第一項之竊盜罪、同法第二百十六條、
    第二百十條之行使偽造文書罪；被告乙○○所為係犯刑法第三百四十九條第二項
    故買贓物罪。被告甲○○偽造署押之低度行為，為偽造私文書之高度行為所吸收
    ；偽造私文書之低度行為，為行使偽造私文書之高度行為所吸收，均不另論罪。
    被告甲○○先後多次竊盜犯行；被告乙○○先後多次故買贓物犯行，均時間緊接
    ，犯罪構成要件相同，顯係基於概括犯意反覆為之，均為連續犯，依刑法第五十
    六條規定論以一罪，並加重其刑。被告甲○○所犯上開二罪名間，犯意各別，行
    為互異，應予分論併罰。茲審酌被告甲○○圖利竊盜、行使偽造私文書；被告乙○○圖利故買贓物之動機、目的、手段、所生危害、被告甲○○坦認犯行態度尚
    佳；被告乙○○飾詞否認等情及其他一切情狀，各量處如主文所示之刑，被告甲○○並定應執行刑。又被告乙○○前未曾受有期徒刑以上刑之宣告，有其全國前
    案紀錄表在卷可稽，其經此追訴審判，當知警惕而無再犯之虞，本院認其所受宣
    告刑，以暫不執行為適當，爰併予諭知緩刑二年，以啟自新。切結書上偽造「丙○○」名義之署押，併依刑法第二百十九條規定宣告沒收。
據上論斷，應依刑事訴訟法第二百九十九條第一項前段，刑法第五十六條、第三百二
十條第一項、第二百十六條、第二百十條、第三百四十九條第二項、第五十一條第五
款、第七十四條第一款、第二百十九條、罰金罰鍰提高標準條例第一條前段，判決如
主文。
中      華      民      國      八十九      年    五    月    十七      日
                                      臺灣屏東地方法院刑事第二庭
                                          法  官    蕭世昌
右正本證明與原本無異。
對於本判決如有不服應於收受送達後十日內向本院提出上訴書狀上訴於台灣高等法院
高雄分院並按他造當事人之人數附具繕本。
                                          書記官   曾文玲
中      華      民      國      八十九      年    五    月    十七      日
附錄本判決論罪法條
刑法第三百二十條第一項：意圖為自己或第三人不法之所有，而竊取他人之動產者，
為竊盜罪，處五年以下有期徒刑、拘役或五百元以下罰金。
刑法第二百十條：偽造、變造私文書，足以生損害於公眾或他人者，處五年以下有期
徒刑。
刑法第二百十六條：行使第二百十條至第二百十五條之文書者，依偽造、變造文書或
登載不實事項或使登載不實事項之規定處斷。
刑法第三百四十九條第二項：搬運、寄藏、故買贓物或為牙保者，處五年以下有期徒
刑、拘役或科或併科一千元以下罰金。


司法院資訊處製作；財團法人民間司法改革基金會備份。
